【裁判字號】    97,易,1196
【裁判日期】    970630
【裁判案由】    竊盜等
【裁判全文】
臺灣板橋地方法院刑事判決              97年度易字第1196號
公  訴  人  臺灣板橋地方法院檢察署檢察官
被      告  甲○○
                    （現在臺灣新店戒治所強制戒治中）
上列被告因竊盜案件，經檢察官提起公訴（97年度偵緝字第273
號），本院判決如下：
    主  文
甲○○結夥三人以上毀越安全設備竊盜，累犯，處有期徒刑拾月
。
    事  實
一、甲○○前因竊盜案件，經本院以95年度易字第2167號判決判
    處應執行有期徒刑4 月確定，而於民國96年2 月24日縮刑期
    滿執行完畢。緣甲○○於96年9 月初某日起，開始獨自居住
    在臺北縣樹林市鎮○街435 號12樓（即泰隆新境大樓，起訴
    書誤載為前鎮街），詎其不知悔改，與二名真實姓名不詳之
    成年男子及一名真實姓名不詳綽號「阿玲」之成年女子，四
    人（起訴書誤載為三人）基於意圖為自己不法所有之犯意聯
    絡，於96年9 月19日13時50分許，推由其中一人從該大樓13
    樓之樓梯間沿遮雨棚攀爬到乙○○住處（即臺北縣樹林市鎮
    ○街433 號13樓）後陽台，並將該後陽台鐵窗安全窗打開後
    ，踰越鐵窗安全窗進入乙○○住處內（涉犯無故侵入住宅部
    分未據告訴），再以不明方式毀壞乙○○住處大門所附掛之
    門鎖後，開門讓其餘三人進入屋內，一同竊取乙○○所有之
    國際牌液晶電視、國際牌微波烤箱、愛華牌音響、電腦各1
    台（合計價值約新臺幣10萬元）得手，而除「阿玲」先陪同
    其中一名不明成年男子將竊得之液晶電視載運離開該大樓外
    （「阿玲」旋單獨返回甲○○居住處，再由甲○○送「阿玲
    」與另一名不明成年男子一起離去），其餘竊得之微波烤箱
    等物則暫時放置在甲○○前開居住處內，嗣經該大樓管理人
    員發覺遭竊通知乙○○返回住處，並會同警方始循線查悉上
    情。
二、案經乙○○訴由臺北縣政府警察局樹林分局報請臺灣板橋地
    方法院檢察署檢察官偵查後提起公訴。
    理  由
一、本案以下認定事實所引用之證據，檢察官、被告甲○○均未
    就證據能力表示異議，而各該證據依刑事訴訟法規定，經核
    亦無不具證據能力之情事，故本院認均得作為認定被告有罪
    之依據，合先敘明。
二、訊據被告甲○○固坦承伊於96年9 月初某日起，即獨自居住
    在臺北縣樹林市鎮○街435 號12樓，而於96年9 月19日真實
    姓名不詳綽號「阿玲」之成年女子曾至其居住處，當日送「
    阿玲」與一名不明成年男子一起離去時，管理員有跟伊要證
    件登記，且當日伊居住處客廳有擺1 台微波烤箱等情不諱，
    惟矢口否認有何竊盜犯行，辯稱：伊於96年9 月19日因痛風
    發作無法行走，才委請「阿玲」購買藥物到伊居住處，伊不
    曉得「阿玲」等人有上樓竊取乙○○財物，也不知道有搬電
    視離開泰隆新境大樓，當時是「阿玲」跟伊說要寄放微波烤
    箱，馬上就會搬走，所以就讓她寄放云云，經查：
（一）上揭犯罪事實，迭經證人即告訴人乙○○於警詢、檢察官
      訊問及本院審理時證述綦詳，核與證人李其財於警詢、檢
      察官訊問時；證人彭振銘於檢察官訊問時所為之證述相符
      ，並有泰隆新境大樓出入人員登記表1 份、監視器錄影畫
      面翻拍照片10張及現場採證照片8 張附卷可憑，足以認定
      與事實相符。又公訴意旨雖認被告等人係於竊取物品得手
      後，始基於共同毀損之犯意，從屋內破壞大門門鎖而離去
      云云，然查，依現場採證照片顯示（見臺灣板橋地方法院
      檢察署96年度偵字第28031 號卷，下稱偵卷，第23頁上方
      ），被告等人侵入告訴人乙○○住處之途徑，既係從該大
      樓13樓之樓梯間沿遮雨棚攀爬到後陽台，再開啟鐵窗安全
      窗後踰越進入，惟此既存有不慎失足墜樓之風險性，且渠
      等所竊得物品亦無可能大費周章再經由後陽台原路攜出，
      是本案要無所有共犯均涉險攀爬進入屋內後，始另行起意
      以破壞大門門鎖方式離去之理，本院認被告等人應僅推由
      其中一人攀爬踰越乙○○住處後陽台鐵窗安全窗後，即毀
      壞該住處大門門鎖，開門讓其餘三人順利進入屋內共同行
      竊，公訴意旨就此尚有誤會，併此敘明。
（二）被告雖以前詞置辯，惟查，被告於檢察官訊問時，供稱：
      「（問：你那日與一男一女是去搬電視？）我去幫老闆整
      理家裡，沒去搬電視。」；於本院準備程序時，則改稱：
      當時只有我一個人住在裡面，我開門的時候，只有「阿玲
      」一個人進來，那天我根本沒有出門，是隔天中午我要出
      門的時候，管理員才拿我的證件去登記云云，核其前後所
      述已有不一之情，嗣被告於本院審理時，供稱：「（問：
      當日你有看到搬電視的男子？）有，在送阿玲離開的時候
      ，才看到他在樓下等，之前我沒有看過他，他也沒有進入
      屋內。」云云，亦與證人彭振銘於檢察官訊問時，證述：
      該兩男一女在96年9 月19日當天早上便進大樓了，他們常
      進進出出，幾乎每天都會來等情有違，足見被告所辯情節
      是否真實，已值懷疑。又證人乙○○於本院審理時，證稱
      ：偵卷第21頁下方照片桌上就是我失竊的微波烤箱，因為
      微波烤箱與一般的微波爐或烤箱都不太一樣，所以很容易
      就可以認出來等語明確，可認在被告居住處客廳所擺放之
      微波烤箱確係乙○○甫失竊者無疑，就此被告於本院審理
      時另稱：「阿玲」應該是早上9 點多的時候就拿藥過來，
      一直待在435 號12樓陪我聊天，她中午有一段時間不在是
      去幫我買便當云云，然倘「阿玲」當日僅係離開購買便當
      ，何以會無故攜帶微波烤箱返回？復有何必要將之寄放在
      被告居住處內未一併攜離？再若非被告或「阿玲」於當日
      已先長時間觀察確認乙○○住處已無人在家無誤，否則犯
      嫌如何膽敢從後陽台攀爬進入屋內行竊？是被告所辯實悖
      於常情而難以採信。
（三）況證人李其財於警詢時，已證稱：被告於96年9 月19日14
      時45分離去時，曾表示先前開車載電視離開的，是435 號
      12樓的電視等語在案，而卷內出入人員登記表內，亦載明
      被告於當日下午出名登記進出435 號12樓搬電視之情，是
      被告既明知「阿玲」等人所搬運之電視並非原先放置在其
      居住處者，猶特意向泰隆新境大樓管理人員虛偽陳述以掩
      飾「阿玲」等人所為，復參諸被告於「阿玲」等人行竊後
      ，旋於14時45分送「阿玲」及一名不明成年男子一起離開
      泰隆新境大樓，而本案僅有被告居住在該大樓內，所竊得
      部分贓物亦放置在被告居住處內等情，已足認定被告就本
      案竊盜犯行與「阿玲」及二名不明成年男子間具有犯意聯
      絡及行為分擔之情。
（四）綜上所述，被告所辯顯係畏罪卸責之詞，尚無可採。本案
      事證明確，被告犯行堪以認定。
三、按毀壞構成門扇之一部之電動鎖及喇叭鎖，係毀壞門扇之行
    為，毀壞附加於門上之掛鎖，則屬毀壞安全設備；又毀壞門
    扇及安全設備之行為，乃係竊盜之加重要件行為，自無成立
    毀損罪之餘地（最高法院83年度台上字第3856號判決意旨可
    資參照）。查本案被告甲○○等人所損壞者，係告訴人乙○
    ○住處大門加掛之門鎖，並非屬該大門本體部分，有現場採
    證照片2 張在卷可憑（見偵卷第24頁），是該門鎖與後陽台
    鐵窗安全窗，均應屬為防閑所設之安全設備。核被告所為，
    係犯刑法第321 條第1 項第2 款、第4 款之結夥三人以上毀
    越安全設備加重竊盜罪。被告與「阿玲」及另二名不明成年
    男子就本案犯行，彼此間有犯意聯絡及行為分擔，應論以共
    同正犯。又被告等人毀壞告訴人乙○○住處大門門鎖之目的
    ，如前述應非於竊盜得手離去時方起意為之，而當係為方便
    其餘共犯進入屋內共同行竊之舉，仍屬本案被告等人所犯竊
    盜罪之加重要件行為，自不另成立毀損罪。查被告前因竊盜
    案件，經本院以95年度易字第2167號判決判處應執行有期徒
    刑4 月確定，而於96年2 月24日縮刑期滿執行完畢，有臺灣
    高等法院被告前案紀錄表1 份在卷可憑，其於有期徒刑執行
    完畢5 年內故意再犯本案有期徒刑以上之罪，依刑法第47條
    第1 項規定成立累犯，並應加重其刑。爰審酌被告犯罪動機
    、手段、所生危害程度，及其犯後態度等一切情狀，量處如
    主文所示之刑，以資懲儆。
據上論斷，應依刑事訴訟法第284 條之1 、第299 條第1 項前段
，刑法第28條、第321 條第1 項第2 款、第4 款、第47條第1 項
，判決如主文。
本案經檢察官顏世翠到庭執行職務。
中    華    民    國    97    年    6     月    30    日
                  刑事第十五庭  法  官  張 兆 光
上列正本證明與原本無異。
如不服本判決，應於判決送達後10日內敘明上訴理由，向本院提
出上訴狀 (應附繕本)，上訴於臺灣高等法院。
                                書記官  曹 秋 冬
中    華    民    國    97    年    6     月    30    日
附錄本案論罪科刑法條：
刑法第321條第1項
犯竊盜罪而有左列情形之一者，處6 月以上、5 年以下有期徒刑
：
一、於夜間侵入住宅或有人居住之建築物、船艦或隱匿其內而犯
    之者。
二、毀越門扇、牆垣或其他安全設備而犯之者。
三、攜帶兇器而犯之者。
四、結夥三人以上而犯之者。
五、乘火災、水災或其他災害之際而犯之者。
六、在車站或埠頭而犯之者。


司法院資訊處製作；財團法人民間司法改革基金會備份。
